臺灣高等法院刑事判決
111年度上訴字第565號
上  訴  人  
即  被  告  王均宥


                    （現另案於法務部○○○○○○○○○○○執行中）
選任辯護人  王淑琍律師
上列上訴人即被告因違反毒品危害防制條例等案件，不服臺灣新
北地方法院110年度訴字第47號，中華民國110年12月28日第一審
判決（起訴案號：臺灣新北地方檢察署109年度偵字第22443號、
第22822號、第23811號），提起上訴，本院判決如下：
    主  文
原判決關於丙○○販賣第二級毒品罪部分撤銷。
丙○○販賣第二級毒品，處有期徒刑叁年捌月。
扣案如附表二編號1所示之物沒收、編號2所示之物沒收銷燬之；
未扣案如附表三所示之物沒收，於全部或一部不能沒收或不宜執
行沒收時，追徵其價額。
其他上訴駁回。
    事  實
一、丙○○知悉未經許可，不得持有具殺傷力之槍砲，竟基於持有
    非制式手槍之犯意，於民國90年間某日，在其當時位在新北
    市樹林區保安街居所，自某成年友人處無償取得附表一所示
    具殺傷力之非制式手槍2枝後，藏放在其位於新北市○○區○○○
    路000號19樓之1住處，而非法持有之。
二、丙○○復知悉甲基安非他命屬於毒品危害防制條例所規定之第
    二級毒品，依法不得販賣、持有，竟基於販賣第二級毒品甲
    基安非他命以營利之犯意，於109年5月初，在上述住處，向
    真實姓名年籍不詳、綽號「阿忠」之成年男子，販入純質淨
    重20公克以上之第二級毒品甲基安非他命，再於109年5月19
    日零時48分許，以附表三編號1所示行動電話登入通訊軟體F
    acetime（暱稱：新莊-肆哥）與康敬恩（暱稱：Kevin、CK
    ）對話聯絡毒品交易事宜後，在其上址住處，以新臺幣（下
    同）3萬元之代價，交付重量約30公克之甲基安非他命1包予
    康敬恩，賺取量差而販賣第二級毒品牟利。
三、嗣為警查獲康敬恩持有前開向丙○○購入後自行分裝、施用所
    餘之甲基安非他命2包（合計淨重25.666公克、純質淨重21.
    6108公克），並經康敬恩供出來源係丙○○，由警員於109年6
    月16日16時45分許，持臺灣新北地方法院（下稱新北地院）
    核發之109年聲搜字第967號搜索票，至丙○○上開住處搜索，
    當場扣得如附表一、二所示之物。
四、案經海洋委員會海巡署偵防分署桃園查緝隊及桃園市政府警
    察局八德分局報告臺灣新北地方檢察署檢察官偵查起訴。
    理  由
壹、證據能力
一、供述證據　　
　　當事人及辯護人對於本院作為得心證依據之被告以外之人於
    審判外陳述，均全部同意作為證據，本院審酌各項證據作成
    時之狀況，認為並無不可信或不適當之情事，依刑事訴訟法
    第159條之5第1項規定，均有證據能力。
二、非供述證據
　㈠辯護人雖就「證人康敬恩與被告丙○○於109年5月19日第3次毒
    品交易之監視器畫面翻拍照片16張」（偵㈠卷第37至45頁）
    以及「桃園市警察局八德分局偵查隊109年11月6日職務報告
    」（偵㈡卷第467頁）認為與被告犯行無關，主張無證據能力
    云云（本院卷第119、123頁），惟被告已自白有於事實欄二
    所載時、地販賣甲基安非他命給康敬恩之事實，而前開監視
    器畫面翻拍照片可證明康敬恩確有於被告販毒前，前往被告
    住處準備進行交易之事實；警員之職務報告則可證明為警自
    被告住處搜索扣案之毒品「3包」，與鑑定報告所載之「4袋
    」毒品之同一性，均與被告販賣第二級毒品犯行有關，而為
    被告此部分自白之補強證據，故認均具有證據能力。
　㈡至於其他非供述證據，本院查無有何違反法定程序取得之情
    形，應認俱有證據能力。
貳、實體部分
一、販賣第二級毒品部分
　㈠此部分事實，業據被告於偵查、原審準備及審判程序，以及
    本院準備程序時均坦承在卷（偵㈡卷第378至379、396至397
    頁；原審卷第92、128頁；本院卷第117頁），並經證人即毒
    品買受人康敬恩於警、偵訊之證述交易過程及內容等語（偵
    ㈠卷第111至112、10至11、12至14、23至26頁；偵㈤卷第400
    至404頁；偵㈡卷第395至397頁）詳盡，復有被告之行動電話
    （0000-000-000）螢幕畫面翻拍照片、康敬恩與被告於109
    年5月19日毒品交易之監視器畫面翻拍照片、康敬恩與被告
    於109年5月19日之行動電話通話紀錄翻拍照片、被告之行動
    電話（0000-000-000）門號通聯調閱查詢單（偵㈠卷第19、3
    7至45、155、165頁），指認犯罪嫌疑人紀錄表、指認照片
    及真實姓名一覽表、桃園市政府警察局八德分局搜索、扣押
    筆錄、扣押物品目錄表、扣押物品收據、現場及扣押物品照
    片、桃園市警察局八德分局偵查隊109年11月6日職務報告、
    桃園市警察局八德分局偵查隊之被告毒品案補充說明照片圖
    （以上見偵㈡卷第39至40、49至59、101至111、、269至270
    、467、471至472頁），桃園市警察局槍枝初步檢視報告表
    暨槍枝照片（以上見偵㈣卷第53至67頁），交通部民用航空
    局航空醫務中心109年6月10日航藥鑑字第0000000號、第000
    0000Q號毒品鑑定書（扣自康敬恩）附卷（偵㈤卷第495、497
    頁）可稽。而扣案如附表二編號2所示之白色微潮結晶4袋，
    經鑑驗結果，含有甲基安非他命成分，實稱毛重50.443公克
    （含4袋2標籤），淨重45.9130公克，取樣0.1361公克，餘
    重45.7769公克，純度為89.1％，總純質淨重40.9085公克等
    情，有交通部民用航空局航空醫務中心109年7月15日航藥鑑
    字第0000000號、第0000000Q號毒品鑑定書在卷（偵㈡卷第45
    5、457頁）可按。
　㈡甲基安非他命毒品物稀價昂，本無一定之公定價格，且可任
    意增減分裝之份量，而每次買賣價格，依客觀情事變動、調
    整，非一成不變，衡情，販毒者多藉數量、品質或價格進出
    之差異圖其利益，倘非如此，販毒者絕無平白甘冒被查獲重
    罰風險之理，從而，舉凡其有償交易，除足反證其確另基於
    某種非圖利本意之關係外，通常尚難因無法查悉其買進、賣
    出之差價，而推諉無營利之意思，或阻卻販賣犯行之追訴。
    查被告於交付甲基安非他命予康敬恩後，有取得相對應之價
    金，顯然屬有償交易，復於原審準備程序中坦言以賺取量差
    等語（原審卷第92頁）明確，自足認被告係具有營利之意圖
    而為毒品交易，屬於販賣第二級毒品之犯行無誤。
　㈢綜整上開證據，足以補強被告之供述，可認被告此部分自白
    與事實相符，應堪採信。
二、持有槍枝部分
　　訊據被告固坦承經警搜得如附表一所示之槍枝，惟否認有違
    反槍砲彈藥刀械管制條例之情事，辯稱：扣案槍枝不具殺傷
    力云云。辯護人則辯護稱：扣案槍枝曾經他機關查獲認為是
    玩具槍而無查扣，且本案同時也查獲另把用氣瓶之長槍（指
    槍枝管制編號0000000000空氣槍），被認定動力不足，被認
    定有殺傷力之左輪手槍也是氣瓶，動能應該也是一樣，但竟
    然僅憑外觀認定具有殺傷力，應該做動能測試云云（本院卷
    第114頁）。經查：
　㈠此部分之客觀事實，業據被告坦稱於109年6月16日16時45分
    許，在其住處，為警搜索查獲如附表一所示之槍枝等語（偵
    ㈡卷第378至379、396至397頁；原審卷第92、128頁；本院卷
    第117頁）明確，並有桃園市警察局八德分局搜索、扣押筆
    錄、扣押物品目錄表、扣押物品收據、現場及扣押物品照片
    （偵㈡卷第49至59、101至111頁）可參。而扣案如附表一編
    號1、2所示之槍枝，經送內政部警政署刑事警察局鑑定結果
    認為：編號1、2之槍枝均係非制式手槍，前者由仿GLOCK廠
    手槍外型製造，組裝已貫通之金屬槍管而成，可供單次擊發
    適用子彈使用；後者由氣體動力式槍枝，加裝金屬撞針而成
    ，擊發功能正常，可供擊發適用子彈使用，俱認為具有殺傷
    力等情，有內政部警政署刑事警察局109年8月10日刑鑑字第
    1090069148號鑑定書暨槍枝照片附卷（偵㈣卷第185至190頁
    ）可證，此部分事實首堪認定。
　㈡被告及辯護人雖以前詞置辯，惟：
　　⒈被告為警查獲時，除搜索扣得如附表一編號1、2所示之非
      制式手槍外，同時並扣得非制式空氣長槍1枝，有扣押物
      品目錄表在卷（偵㈣卷第47頁）可參，經桃園市政府警察
      局刑事鑑識中心初步檢視結果，認為手槍2枝之主要結構
      完整，槍枝擊發功能可正常運作，均屬火藥式槍枝；空氣
      長槍1枝係以填充氣體作為動力模式，可發射彈丸，乃屬
      氣體動力式槍枝，有桃園市警察局槍枝初步檢視報告表暨
      槍枝照片18張（偵㈣卷第53至67頁）可證，顯見為警查扣
      之改造手槍與空氣長槍之種類、結構並不相同。其中對於
      「火藥動力式」之土造改造槍枝鑑定殺傷力之方法與程序
      ，內政部警政署刑事警察局函謂：本局係參酌國內、外專
      業領域內所共同認可之鑑定方法－「性能檢驗法」進行鑑
      定，惟如「性能檢驗法」鑑定後，發現該槍枝有瑕疵，致
      影響殺傷力之鑑定者，有「適用子彈」且安全無虞，再以
      「動能測試法」續行鑑定；如無「適用子彈」或有安全虞
      慮並會破壞槍枝時，不續行鑑定。至於火藥式之「非制式
      槍枝」均採「性能檢驗法」鑑定，該局曾對700餘枝以「
      性能檢驗法」認具殺傷力之「非制式槍枝」，再以「動能
      測試法」進行試射，其彈頭之單位面積動能均大於20焦耳
      /平方公分，部分槍枝試射彈頭速度不亞於「制式槍枝」
      ，故以「性能檢驗法」認定後，無須再以具高危險性之「
      動能測試法」進行試射鑑定。扣案槍枝2枝（槍枝管制編
      號0000000000、0000000000）均係「火藥動力式」之非制
      式手槍，經以「檢視法」檢視其外觀、材質、結構、標記
      字樣及槍枝之基本構成要件，認係非制式手槍；復以「性
      能檢驗法」檢視槍枝扳機、擊錘及撞針等機構之機械運作
      ，經以具底火之測試用彈殼測試，經壓扣扳機可釋放擊（
      撞）針並擊發具底火之測試用彈殼，可供擊發適用子彈使
      用，認具殺傷力，故不再以具高度危險性之「動能測試法
      」進行試射鑑定等情，有該局111年4月19日刑鑑字第1110
      035927號函並檢附警政署刑事警察局槍枝殺傷力驗定說明
      （本院卷第175、177致179頁）可參。是以依上開說明，
      就本案為警查扣如附表一編號1、2所示之「火藥動力式」
      槍枝未採用「動能測試法」進行試射鑑定一節，難認有何
      不當之處。被告及辯護人所指，應有誤會，本院並認無如
      辯護人所請，再送鑑定（本院卷第125、366頁）之必要，
      一併敘明。
　　⒉至於被告及辯護人再辯稱槍枝曾有其他單位來查過，認為
      是玩具槍，因此都沒有查扣云云（偵㈡卷第378頁、本院卷
      第114、261頁），然此部分，除被告所述外，未見有其他
      證據以實其說，難認有據。縱該槍枝曾經其他單位查過，
      然既未經鑑定，即知該單位未充足調查，亦不足為被告有
      利之認定，是其所辯，不足採信。　
　㈢綜上所述，本案事證明確，被告上開犯行均堪認定，皆應依
    法論科。
三、論罪　
　㈠新舊法比較：
    按行為後法律有變更者，適用行為時之法律。但行為後之法
    律有利於行為人者，適用最有利於行為人之法律，刑法第2
    條第1項定有明文。被告行為後，毒品危害防制條例第4條第
    2項及同條例第17條第2項規定，均於109年1月15日修正公布
    、同年7月15日生效施行。修正前該條例第4條第2項規定：
    「製造、運輸、販賣第二級毒品者，處無期徒刑或7年以上
    有期徒刑，得併科新臺幣1千萬元以下罰金。」修正後則規
    定：「製造、運輸、販賣第二級毒品者，處無期徒刑或10年
    以上有期徒刑，得併科新臺幣1千5百萬元以下罰金」，修正
    後法定刑規定已有提高，顯未較有利於被告；另修正前該條
    例第17條第2項規定：「犯第四條至第八條之罪於偵查及審
    判中均自白者，減輕其刑」；修正後則規定：「犯第四條至
    第八條之罪於偵查及『歷次』審判中均自白者，減輕其刑」，
    依此次修正說明，修正後僅限於被告於歷次事實審審級（包
    括更審、再審或非常上訴後之更為審判程序），且於各該審
    級中，於法官宣示最後辯論終結時，均自白陳述始有減輕其
    刑規定之適用，顯然修正後之規定亦未較有利於被告。依刑
    法第2條第1項前段規定，就有關犯行，應整體適用被告行為
    時即修正前毒品危害防制條例第4條第2項及同條例第17條第
    2項規定。
  ㈡被告所為，違反槍砲彈藥刀械管制條例第7條第4項之未經許
    可持有非制式手槍罪（起訴書已說明被告持有槍枝之行為橫
    跨新舊法，然屬行為之繼續，不生新舊法比較問題，應逕行
    適用新法；惟其引用法條仍按舊法記載適用同條例第8條第4
    項，顯屬誤載）、修正前毒品危害防制條例第4條第2項之販
    賣第二級毒品罪。被告持有第二級毒品純質淨重20公克以上
    之低度行為，為販賣之高度行為所吸收，不另論罪。又所犯
    上開2罪間，犯意各別，行為互殊，應分論併罰。
  ㈢加重減輕事由之說明
　  ⒈均不以刑法第47條第1項累犯之規定加重其刑：
　　　被告前因持有第二級毒品案件，經臺灣新北地方法院以10
      5年度審訴字第2115號判處有期徒刑10月確定，於107年1
      月24日執行完畢出監，有本院被告前案紀錄表可按，其受
      徒刑之執行完畢，5年以內故意再犯本案有期徒刑以上之2
      罪，均符合刑法第47條第1項累犯之規定，惟審酌其前案
      犯罪型態、罪名與侵害法益與本案均不同，且非在一定期
      間內重複為同罪質之犯罪，本案復非於前案執行完畢後旋
      即再犯，難認被告對於刑罰反應力有明顯薄弱之情形，而
      有依累犯規定加重其刑之必要。依司法院釋字第775號解
      釋意旨，衡酌罪刑相當原則及比例原則，不加重其刑。
　  ⒉本案無毒品危害防制條例第17條第1項之適用：
　　　⑴犯第4條至第8條、第10條或第11條之罪，供出毒品來源
        ，因而查獲其他正犯或共犯者，減輕或免除其刑，毒品
        危害防制條例第17條第1項定有明文。而所稱「毒品來
        源」，則指被告原持有供己犯同條項所列之罪之毒品源
        自何人而言。
　　　⑵查被告固於本院審理時供出其販賣予康敬恩甲基安非他
        命源自於乙○○（本院卷第114頁），證人乙○○並到庭證
        述確曾販賣甲基安非他命予被告等語（本院卷第188至1
        93頁）。惟被告自為警查獲迄本院準備程序期間，僅曾
        稱毒品來源為一年約35歲、綽號「阿中」（音譯）之人
        （偵㈤卷第449頁），未曾供出該人之真實年籍資料，則
        其於本院準備程序時始供述本案販毒來源為乙○○一情，
        已有可疑。而被告於警詢稱其當初係以2萬7千元至3萬2
        千元不等之價格向「阿中」購買甲基安非他命毛重35公
        克1包云云（同上卷頁）；復於偵訊稱係以3萬元在其新
        莊住處，向「阿忠」買得甲基安非他命云云（偵㈡卷第3
        78頁）；再於原審準備程序時稱：扣案之甲基安非他命
        （淨重45.7769公克）是與賣給康敬恩之甲基安非他命
        （淨重25.666公克）一同在109年5月初跟「阿忠」在其
        住處買得云云（原審卷第92頁）。不惟就購買甲基安非
        他命之時間、價格無法特定，數量究係35公克或70餘公
        克（即45.7769公克加上25.666公克之總和）亦前後不
        一，對照乙○○於本院審理時證述係於109年4、5月間，
        在某處路邊，以8至12萬元價格交易甲基安非他命100公
        克等語（本院卷第190至192頁）。惟查，被告避甫查獲
        時供出毒品來源，得使警、檢及時搜證時機，待至被訴
        販賣毒品案件第二審程序進行中，始供出毒品來源，純
        以販毒者供述，欲獲減刑寬典，而令檢、警錯失調查保
        全證據之機會，例如通聯紀錄逾保存期限、連繫工具之
        滅失等，其供出毒品來源時間之動機已有可疑。再以證
        人乙○○證稱販毒予被告之數量與金額非微，係採用在「
        路邊」、「現金」之模式交易，且用以連繫販毒之行動
        電話機具已丟棄等語(見本院卷第192、197、264頁)觀
        之，對照其於另案被查獲販毒予他人之案件中，就少量
        毒品有採用匯款之交易模式(見本院卷第265頁)，有顯
        著差別，可見所證乃在極力迴避、隱瞞販賣毒品之補強
        證據。則以其證詞內容關於販賣毒品己身綽號、連繫方
        式、價金交付情節，均與其他販賣毒品情節有異(見本
        院卷第263至265頁)，販賣毒品之重量、價格等交易重
        要內容，與被告指述有別情形下，倘以所證內容為有利
        被告認定，遽依毒品危害防制條例第17條第1項減輕其
        刑後，嗣後對乙○○所為追訴，即會在嚴格證據法則下為
        無罪判決，如此豈非開啟被告濫用訴訟程序以獲減輕刑
        期之取巧途逕？則本件依被告提供之證據調查，既無法
        認定被告供出販毒者為其本件販賣毒品之來源，甚至有
        毒品交易，亦難認定與本案有關等情，自無毒品危害防
        制條例第17條第1項規定之適用。被告再聲請傳喚證人
        徐佳瑩，欲證明被告之毒品來源確係乙○○，然經本院合
        法傳喚未到庭應訊，復拘提無著，有送達回證、本院拘
        票及拘提報告書存卷（本院卷第319、341、343至347頁
        ）可查，徐女雖曾致電本院以要帶小朋友去拜拜為由請
        假，有本院公務電話紀錄（本院卷第349頁）可參，究
        非不到庭之正當理由。從而，此部分事實既經調查，本
        院亦已依法定程序傳、拘無著，辯護人所請再行傳喚、
        拘提徐佳瑩（本院卷第329頁），即無必要，附此敘明
        。
　　⒊適用毒品危害防制條例第17條第2項減刑規定：
　　　查被告於偵查、審判中均坦承有事實欄二之販賣第二級毒
      品犯行，業如前述，應依修正前毒品危害防制條例第17條
      第2項規定減輕其刑。
　　⒋本案無槍砲彈藥刀械管制條例第18條第1項或刑法第62條前
      段自首減輕其刑之適用：
　　  ⑴辯護人固辯護稱：警方搜索被告住所時，所持搜索票之案由欄僅記載毒品，只是警方認為被告是不是還有其他相關違禁品，因此在警方還沒有其他任何懷疑事證情況下，被告主動帶警方查獲本案槍枝，警方雖稱搜索槍枝是因為有情資，但本案看不到所謂情資是否具有合理懷疑而可得確信之情形，因此認為被告符合自首要件云云（本院卷第114、370頁）。
      ⑵惟查，證人即執行搜索之警員甲○○到庭證稱：當天主要
        查毒品案件聲請搜索票前往被告住所搜索，被告當時要
        出門接小孩，由海巡署人員先在大樓社區控制他，然後
        通知我上去在他們社區中庭一個類似會議室問他，因為
        我有消息來源指出被告有槍，所以我跟被告說「上面不
        該有的東西，就等一下就主動交出來，不要我們搜，你
        主動交出還有自首的機會」，我有跟他講他的權利，問
        他「你的槍呢？」還比槍的手勢，他說是人家拿來的，
        問他放在哪裡，他說人家已經拿回去，我問子彈呢，是
        用臺語問「仔呢？」，他說「仔」打掉了，我問「仔」
        打掉了，那「母呢？」，他說人抓走了，我們只有槍的
        線索，沒有實質證據，我一直問他，他就一直在那邊磨
        很久，他並沒有說出有槍，我就說不用講，他自己心裡
        曉得，依我的經驗，他絕對不會講，所以我就直接講我
        們上去，到他住處門一進去是客廳，右轉有個小屏風，
        一走到後面就看到有個小型改造工作室，有張木桌，旁
        邊有改造槍枝的工具，散在桌面上及四周圍，有銼刀，
        還有扣到很多東西，依照經驗，一看就是在改槍，這時
        候我再問他，跟他說再給他一次機會，問他東西在哪裡
        ，他說是在廚房還是在上面我忘記了，有一支泡茶大支
        水壺，我就上去拿，茶壺裡面槍枝是拆解掉，我記得零
        件好像沒有在裡面，是我們其他同事幫忙找出來，有請
        他組合，一共扣到3支槍，除了他組裝的那把是自己說
        的，其他還有一把90手槍、另支比較長的，是我們在他
        房間搜出來的，之後他才說那些是玩具槍，我們全部送
        驗，結果90跟他組裝的那支有殺傷力等語（本院卷第24
        9至261頁），並有搜索現場錄影光碟截圖可佐（本院卷
        第269至277頁）。顯見被告並非在警察懷疑其擁槍與否
        之前主動告知持槍情事，而係在警方進入其住處開始搜
        索，察見其有改造槍支之零件及場所等具體跡證後，始
        於警員詢問下告以槍枝確切所在位置。參以甲○○並證述
        被告曾向警員表示查獲之槍枝僅係玩具槍等語（本院卷
        第260頁），與被告前於警詢就組裝枝手槍陳稱：拆解
        手槍就是因為不能用才拆解等語（偵㈤卷第441頁），於
        偵查中陳稱：槍枝、零件是玩具店買來的，已經購入很
        久了，之前其他單位有來查過，都沒有扣那些東西等語
        （偵㈡卷第378頁），以及在本院審理時辯稱其認知裡認
        為是玩具槍，之前別的分局有來查緝過，他們都沒有拿
        走等語（本院卷第261頁）相符，被告既於警詢、偵查
        及本院審理時均辯稱扣案槍枝不能用、其他單位查過，
        沒有扣走，認知是玩具槍，顯認認為不具殺傷力，不會
        成立持有槍枝罪，可見其於為警查獲之第一時間亦無承
        認非法持有槍枝之意，從而，難認被告為警查獲時有主
        動向警員坦稱身上持有槍枝之情事。
　　  ⑶綜此，本案應係警員執行毒品案件之搜索後，因於搜索
        現場查有被告持有槍枝之具體跡證，致使產生合理之懷
        疑，詢問被告後並搜索後，起出扣案槍枝，不代表其對
        於持有非制式手槍之行為自首，遑論報繳其持有之全部
        槍砲、彈藥，自無從依槍砲彈藥刀械管制條例第18條第
        1項前段或刑法第62條前段自首之規定減輕其刑。　　 
　  ⒌均不適用刑法第59條酌減其刑之規定：
　　　按刑法第59條之酌量減輕其刑，必須犯罪另有其特殊之原
      因與環境等，在客觀上足以引起一般同情，認為即予宣告
      法定最低刑期，猶嫌過重者，始有其適用（最高法院69年
      度台上字第291號判決意旨參照）。查被告就事實欄一部
      分，係自90年間即無償取得而非法持有附表一所示非制式
      手槍至查獲時止，時間長達19年、數量為2枝，相較於同
      類型之違反槍砲彈藥刀械管制條例案件，並無情節特別輕
      微之情事；就事實欄二部分，則以其交易數量達30公克，
      純質淨重亦達20公克以上，顯較一般僅販賣供1、2次施用
      分量者超出許多，於犯罪情節上顯然較重，且上述兩部分
      犯罪，亦無其他在客觀上足以引起一般同情之特殊原因、
      情事存在，而無猶嫌過重之情，自均無刑法第59條之適用
      ，併予敘明。
叁、撤銷原判決之理由（即販賣第二級毒品部分）
一、原審就被告犯事實二販賣第二級毒品部分，認為事證明確，
    予以論罪科刑，固非無見。然觀之被告足以構成累犯之前案
    紀錄，犯罪型態、量刑區間、罪質等均與本案不同，參酌司
    法院大法官會議釋字第775號解釋意旨，原審論以累犯加重
    其刑尚有未洽。是以被告及辯護人以適用刑法第17條第1項
    供出毒品來源及有刑法第59條情輕法重為由，請求減輕其刑
    ，固屬無據，業經本院論駁同前，然辯護人以本案不應論以
    累犯加重而提起上訴（本院卷第115頁），請求從輕量刑，
    則屬有理，自應由本院將原判決關於販賣第二級毒品罪刑部
    分撤銷改判。至於原審判決理由欄七、沒收部分：㈥」提及
    「……無證據足認與被告本案販賣毒品之犯行『無』關，均不予
    宣告沒收。」依前後語意並對照原審判決主文所示，該「無
    關」一語顯為「有關」之誤載，且不影響全判決意旨，應予
    更正即可，併此敘明。
二、量刑理由：
　　審酌被告有違反毒品危害防制條例前科素行，應深知毒品對
    人體之危害性，及使用後極易成癮，非但對施用者身心健康
    造成傷害，且常使其經濟地位發生實質改變而處於劣勢，進
    而衍生個人、家庭悲劇，或導致其他犯罪發生，為法律以重
    刑嚴禁販賣之物，竟仍無視國家禁令，圖一己私利出售數量
    達30公克、純質淨重20公克以上之甲基安非他命，並藉機賺
    取數量差額間之利潤以牟利，殘害國民身心健康，助長社會
    濫用毒品風氣，實非可取，考量被告此前未曾有過販賣毒品
    之素行，有本院被告前案紀錄表在卷（本院卷第41至56頁）
    可參，而販賣予康敬恩之甲基安非他命亦遭警於同日不久後
    即查獲，且於偵查及法院審理時始終坦承犯行，犯後態度良
    好，並衡酌其犯罪動機、目的、手段平和，自陳受有高中教
    育之智識程度、單親扶養未成年之幼兒，現由女友照顧（本
    院卷第369頁），入監前從事職業及收入（原審卷第129頁）
    ，家庭經濟狀況小康（參偵㈡卷第19頁調查筆錄「受詢問人
    」欄所載）等一切情狀，量處如主文第二項所示之刑。
三、沒收部分之說明：
　㈠扣案如附表二編號2之甲基安非他命，係被告預備供販賣之物
    （詳見同表該編號「備註」欄所示），應依毒品危害防制條
    例第18條第1項前段之規定宣告沒收銷燬之。又裝盛上開甲
    基安非他命之包裝袋4個，沾染毒品難以完全析離，併予宣
    告沒收銷燬；至於鑑驗耗損部分既已不存在，即無庸予以沒
    收銷燬。
　㈡扣案如附表二編號1、未扣案如附表三編號1所示之物，均係
    被告持以供犯販賣毒品所用之物（詳見同表各該編號「備註
    」欄所示），應依同條例第19條第1項之規定宣告沒收。
　㈢未扣案如附表三編號2所示3萬元，係被告因犯罪所得之物（
    詳見同表該編號「備註」欄所示），如宣告沒收或追徵，亦
    無過苛情事，應依刑法第38條之1第1項規定宣告沒收。
　㈣如附表三編號1、2所示之物，均未扣案，應依刑法第38條第3
    項規定，諭知於全部或一部不能沒收或不宜執行沒收時，追
    徵其價額。
　㈤至於摻有第三級毒品愷他命之菸草1包、現金24萬6,000元，
    則無證據足認與被告本案販毒犯行有關，均不予宣告沒收。
肆、駁回上訴之理由（即持有改造手槍部分）
一、原審認為被告未經許可持有非制式手槍之罪證明確，適用槍
    砲彈藥刀械管制條例第7條第4項，刑法第11條、第38條第1
    項之規定，審酌被告無視政府嚴格管制槍彈之政策，漠視法
    律禁令，自友人處無償取得具殺傷力之非制式手槍後，即長
    期非法持有之，對社會治安具有負面影響，惟念其於原審審
    理時坦承犯行，且未曾持以犯案，復考量被告其餘素行、工
    作情形、家庭狀況、智識程度、各別犯罪之動機、目的、手
    段等一切情狀，量處有期徒刑5年2月，併科罰金10萬元，另
    就罰金部分諭知易服勞役之折算標準。復就沒收部分說明：
    扣案如附表一編號1、2所示之非制式手槍（詳見同表各該編
    號「備註」欄所示），為槍砲彈藥刀械管制條例第4條第1項
    第1款所列槍砲，乃未經許可不得持有之違禁物，應依刑法
    第38條第1項規定宣告沒收。是核原審之認事用法，並無違
    誤，量刑及沒收之宣告亦屬妥適。考量被告雖於本案審理時
    翻異前詞，否認犯行，犯後態度與原審時有所不同，量刑基
    礎有異，然因本案係被告為自己利益上訴之案件，參酌刑事
    訴訟法第370條第1項之禁止不利益變更原則，仍應予以維持
    ，併此敘明。
二、被告雖以原審量刑過重為由提起上訴，惟按量刑之輕重，係
    屬法院得依職權裁量之事項，苟已斟酌刑法第57條各款所列
    情狀，而未逾越法定刑度，不得遽指為違法。查原判決已就
    被告之犯罪動機、手段、素行、智識程度、家庭經濟狀況、
    所需撫養照顧之人士、是否坦承之犯後態度、是否取得販賣
    所得之價金，以及毒品對人體和社會所生危害、販賣毒品之
    次數與數量等刑法第57條規定之事項，論述採為科刑之考量
    ，並未逾越法定刑度，亦無濫用權限之違法情形。被告上訴
    意旨猶執陳前詞指摘原審此部分之量刑不當，難認有理由，
    應予駁回。　
伍、不定執行刑之說明：
　　原審判決所定應執行之刑，經本院撤銷部分罪刑後，當然失
    其效力。而被告所犯本案數犯行，固有可合併定應執行刑之
    情，惟參酌最高法院110年度台抗大字第489號裁定意旨，保
    障聽審權、符合正當法律程序、提升刑罰可預期性，減少不
    必要重複裁判，並避免違反一事不再理原則情事之發生，並
    因其另犯相關案件，由他院審結，有本院前案紀錄表可按，
    應俟被告所犯數罪全部確定後，於執行時由檢察官聲請裁定
    為宜，爰不予定其應執行之刑，附此敘明。　　　　　
據上論斷，應依刑事訴訟法第368條、第369條第1項前段、第364
條、第299條第1項前段，判決如主文。
本案經檢察官黃冠傑提起公訴，檢察官侯千姬到庭執行職務。
中　　華　　民　　國　　111 　年　　8 　　月　　30　　日
                  刑事第十三庭  審判長法　官  洪于智
                                      法　官  黃惠敏
                                      法　官  黃玉婷
以上正本證明與原本無異。
如不服本判決，應於收受送達後20日內向本院提出上訴書狀，其
未敘述上訴之理由者並得於提起上訴後20日內向本院補提理由書
（均須按他造當事人之人數附繕本）「切勿逕送上級法院」。
                                      書記官  傅國軒
中　　華　　民　　國　　111 　年　　8 　　月　　30　　日
附表一：
編號     名    稱 數量 備              註   1 改造銀色手槍（含彈匣1個，槍枝管制編號0000000000號） 1枝 認係非制式手槍，由仿GLOCK廠手槍外型製造之槍枝，組裝已貫通之金屬槍管而成，可供單次擊發適用子彈使用，認具殺傷力（偵㈡卷第435至437頁之內政部警政署刑事警察局109年8月10日刑鑑字第1090069148號鑑定書1份暨所附槍枝照片可按）。   2 改造左輪手槍（槍枝管制編號0000000000號） 1枝 認係非制式手槍，由氣體動力式槍枝，加裝金屬撞針而成，擊發功能正常，可供擊發適用子彈使用，認具殺傷力（有上述鑑定書暨所附槍枝照片可按）。 
附表二：
編號    名     稱 數量 備              註   1 電子磅秤 2台 被告所有，供本案販賣毒品所用，業據被告供述在卷（偵㈡卷第23頁、原審卷第125頁）。   2 甲基安非他命  4袋（淨重45.7769公克） 預備供販賣而與本案所出售之毒品一同販入，業據被告供述明確（偵㈡卷第33頁、原審卷第92頁）。係白色微潮結晶4袋，均檢出甲基安非他命成分，實稱毛重50.443公克（含4袋2標籤），淨重45.9130公克，取樣0.1361公克，餘重45.7769公克，純度為89.1％，總純質淨重40.9085公克（偵㈡卷第447、449頁之交通部民用航空局航空醫務中心109年7月15日航藥鑑字第0000000號、第0000000Q號毒品鑑定書各1份可按）。 
附表三：
編號    名      稱 數量 備              註   1 不詳廠牌門號0000000000號行動電話（含SIM卡1張） 1支 被告所有，供登入Facetime而與證人康敬恩聯繫本案販賣毒品事宜所用，業據被告及康敬恩分別供證明確，並有0000000000門號之通聯調閱查詢單1份、康敬恩行動電話螢幕畫面翻拍照片2張可憑（偵㈠卷第19、165、203頁；偵㈡卷第26、233、234頁；原審卷第125頁）。   2 被告本案犯罪所得 3萬元 被告事實一㈡販賣毒品所得，業據被告及證人康敬恩分別供證明確（偵㈡卷第396頁）。 
附錄論罪科刑法條全文：
槍砲彈藥刀械管制條例第7條第4項
未經許可，持有、寄藏或意圖販賣而陳列第1項所列槍砲、彈藥
者，處5年以上有期徒刑，併科新臺幣1千萬元以下罰金。
修正前毒品危害防制條例第4條第2項
製造、運輸、販賣第二級毒品者，處無期徒刑或7 年以上有期徒
刑，得併科新臺幣1 千萬元以下罰金。

卷宗對照表：
判決簡稱       卷    宗    名    稱  偵㈠卷 新北地檢109 年度他字第 4071 號卷  偵㈡卷 新北地檢109 年度偵字第22443 號卷  偵㈢卷 新北地檢109 年度偵字第22822 號卷  偵㈣卷 新北地檢109 年度偵字第23811 號卷  偵㈤卷 桃園地檢109 年度偵字第17504 號影卷